# Nahuel Statuto



Nombre: Nahuel Statuto

Nacionalidad: Argentina / Italiana

Teléfono: (+34) 691 664 462

<u>Dirección</u>: Avda. 302, 23, 08860,

Castelldefels, BCN, España

<u>E-mail</u>: <u>nahuel.statuto@gmail.com</u>

### **Extracto**

Soy estudiante de doctorado en la facultad de Física, Universidad de Barcelona, y licenciado en Matemáticas, poseo más de ocho años de experiencia docente en academias y como profesor particular, donde he impartido clases de matemáticas y de física a estudiantes tanto de la ESO y bachillerato como a estudiantes universitarios.

Desde el año 2012 soy gerente y director de la "Academia Gauss", situada en el centro de Castelldefels, en la que además de las tareas de gestión me encargo de las clases universitarias. Además, he trabajado en el área de valorización y licencias de la Universidad de Barcelona, ligada a la Fundació Bosch i Guimpera, donde he adquirido conocimientos referentes a la comercialización de ideas y tecnología, patentabilidad y propiedad intelectual.

Apasionado de la divulgación científica, soy cofundador de "Quadrivium": organización dedicada a la divulgación de la ciencia en toda el área metropolitana de Barcelona.

### Formación Académica

2014 - Presente

#### **ESTUDIANTE DE DOCTORADO**

Universidad de Barcelona, departamento de Física Fundamental.

<u>Título de Tesis</u>: Estudio de la dinámica de espín en nanoestructuras y capas finas con microondas - aplicaciones para las ondas de espín.

2012 - 2014

# MÁSTER EN ASTROFÍSICA, FÍSICA DE PARTÍCULAS Y GRAVITACIÓN Universidad de Barcelona.

El máster está enfocado a la investigación, orientada a la realización de la tesis doctoral, en alguno de estos campos o en otros campos afines, lo cual no excluye la salida meramente académica. Asimismo, también se ofrece una formación genérica muy valorada en el sector empresarial público y privado, que abre un abanico muy amplio de salidas profesionales.

<u>Trabajo Final Máster</u>: "Quantum Force in Solids with Two-State System at Finite Temperature"

<u>Idioma</u>: Inglés

2005 - 2011

### LINCENCIATURA EN MATEMÁTICAS

Universidad de Barcelona.

La licenciatura en matemáticas ofrece una formación general y equilibrada de los diferentes campos de las matemáticas, la naturaleza, los métodos y las finalidades más relevantes, y que preparan al alumno tanto para trabajar en algunas de las profesiones asociadas a la titulación como para continuar los estudios en un nivel superior.

# **Experiencia Profesional**

2012 - Presente

#### **ACADEMIA GAUSS**

Carrer de l' Esglesia 41, 08860 Castelldefels, España.

La **Academia Gauss** es un centro especializado en ciencias que ofrece servicios educativos a todos los niveles de la enseñanza. Como director de la misma mi tarea principal es la gestión y la organización, aunque también imparto clases a estudiantes universitarios de diversas carreras técnicas.

Responsabilidad:	Gerente y Director	

#### 2014

### **FUNDACIÓ BOSCH I GUIMPERA**

Área de valorización y licencias.

Parc Científic, Carrer de Baldiri Reixac, 46, Torre D, 08028 Barcelona, España,

La **Fundación Bosch i Gimpera (FBG)** centra su actividad en la promoción y la gestión de la transferencia de conocimiento y tecnología que se genera en el conjunto de la Universidad de Barcelona.

Responsabilidad:	Project Manager	

2011 - 2012

#### **CAPGEMINI**

Avda. Diagonal, 199, 08018 Barcelona, España.

**Capgemini**, presente en más de 40 países y con más de 140.000 empleados, es uno de los principales proveedores mundiales de servicios de Consultoría, Tecnología y Outsourcing.

Mi tarea en Capgemini se ha basado en el desarrollo de software para la entidad bancaria "La Caixa".

Lenguaje utilizado: PL/I.

Responsabilidad: Programador Junior

### **Otros Conocimientos**

#### **Software**

<u>Lenguajes de programación</u> <u>Diseño Web</u>

c Html C++ Css

PL/I JavaScript PHP

Fortran

Software Matemático Otros

Mathematica Linux Latex / Beamer Windows

SPSS Paquete Office / OpenOffice

#### **Idiomas**

Castellano - Nativo

Catalán - Competencia profesional completa

Inglés – Nivel B2 Italiano – Nivel A2

## **Seminarios**

- 10th International Workshop on Nanomagnetism and Superconductivity at the Nanoscale Julio de 2014, Coma-Ruga, Tarragona, España.
- 8th International Workshop on Nanomagnetism and Superconductivity at the Nanoscale Julio de 2012, Coma-Ruga, Tarragona, España.
- International School on Geometry and Physics. Geometry and Quantization of Moduli Spaces - Marzo de 2012, Centre de Recerca Matemàtica (CRM), Universitat Autònoma de Barcelona, Barcelona, España.

## **Proyectos**

• Cofundador de la asociación de divulgación científica "Quadrívium" que organiza charlas tanto en colegios como en bibliotecas en toda el área metropolitana de Barcelona.

WEB: www.quadrivium.cat

- Cofundador de la organización de divulgación científica "Amigos de la Ciencia de Castelldefels".
- Conferenciante en las jornadas de orientación laboral llevadas a cabo en la Universidad de Barcelona en las ediciones 2011, 2013 y 2014.

Lo anterior es una síntesis de la actividad más significativa. Si tienes alguna consulta sobre mi trabajo puedes ponerte en contacto conmigo vía e-mail.